最　高　行　政　法　院　裁　定　　　　　　　　　九十一年度裁字第一三四九號
　　抗　告　人　翔永預拌混凝土股份有限公司
　　代　表　人　甲○○
　　訴訟代理人　林富村　律師
右抗告人因與相對人臺北市稅捐稽徵處間營業稅事件，對於中華民國九十年十一月十
二日臺北高等行政法院九十年度訴字第一五七號裁定提起抗告，本院裁定如左︰
　　主  文
抗告駁回。
抗告訴訟費用由抗告人負擔。
　　理  由
一、按抗告法院認抗告為不合法或無理由者，應為駁回抗告之裁定，行政訴訟法第二
    百七十二條準用民事訴訟法第四百九十二條第一項定有明文。
二、原法院以：本件抗告人對原法院九十年八月三十一日九十年度訴字第一五七號裁
    定提起抗告，查原法院之訴訟代理人閔惠玲係於九十年九月五日收受前開裁定，
    抗告人提起抗告之期間，應自九十年九月六日起算，因該有特別代理權之訴訟代
    理人閔惠玲設址於臺北縣，扣除在途期間二日，計至九十年九月十七日即已屆滿
    。惟抗告人遲至九十年十一月九日始對前開裁定提起抗告，顯已逾越十日之法定
    不變期間，難認合法，爰駁回抗告人之抗告，經核並無不合。
三、抗告人抗告（抗告人誤為再抗告）意旨略以：（一）抗告人於八十九年十月二十
    一日即變更事務所為臺北縣汐止市○○○路四十五號二樓，惟原法院仍依抗告人
    舊址（臺北市○○○路○段六十七號十二樓五室）送達九十年八月三十一日之裁
    定，顯非合法。（二）抗告人於前開事件委任訴訟代理人閔惠玲時所出具之委任
    狀，其送達代收人姓名欄係空白，另於原審提出之起訴狀及準備書狀其送達代收
    人姓名欄亦為空白，已明確表示該訴訟代理人並無送達代收之權，從而，原法院
    九十年八月三十一日九十年度訴字第一五七號裁定迄未合法送達，抗告人於九十
    年十一月九日提起之抗告，顯未逾抗告之不變期間，原法院裁定認為已逾抗告之
    不變期間，顯屬誤會云云，爰求為廢棄九十年十一月十二日九十年度訴字第一五
    七號裁定。
四、本院按：「訴訟代理人除受送達之權限受有限制者外，送達應向該代理人為之。
    但審判長認為必要時，得命送達於當事人本人。」「當事人或代理人經指定送達
    代收人，向受訴行政法院陳明者，應向該代收人為送達。但審判長認為必要時，
    得命送達於當事人本人。」「訴訟代理人就其受委任之事件，有為一切訴訟行為
    之權。‧‧‧」「如於第一項之代理權加以限制者，應於前條之委任書或筆錄內
    表明。」行政訴訟法第六十六條、第六十七條第一項、第五十一條第一項及第三
    項分別定有明文。由此可知，訴訟代理人之收受送達乃其固有權限，無須另行表
    明，而送達代收人之指定則係對原無代收送達權限之人授與代收送達權限，此與
    訴訟代理人固有收受送達之權限者不同，尚不得以當事人未指定訴訟代理人為送
    達代收人，即謂訴訟代理人無收受送達之權限。又當事人如欲對訴訟代理人收受
    送達之權限加以限制，應於委任狀或筆錄內予以表明，而此收受送達權限之限制
    ，應以積極方式表明，非謂僅消極的未表明訴訟代理人有收受送達之權限，其收
    受送達之權限即已受限制。經查：本件抗告人於原法院係委任閔惠玲為其訴訟代
    理人，此有委任狀足憑，而觀之原法院卷內之委任狀及筆錄，並無抗告人對閔惠
    玲收受送達權限加以限制之記載，則閔惠玲自有收受送達之權限，不因抗告人所
    提出之委任狀、起訴狀或準備書狀之送達代收人欄係屬空白而有別。又閔惠玲既
    為有收受送達權限之訴訟代理人，縱抗告人變更其事務所，依行政訴訟法第六十
    六條規定，原法院仍應向閔惠玲為送達。從而，閔惠玲於九十年九月五日收受原
    法院九十年八月三十一日九十年度訴字第一五七號裁定，此項送達即為合法。抗
    告人執前開各詞主張前開送達為不合法，指摘原裁定，求予廢棄，難認有理由，
    應予駁回。
三、依行政訴訟法第二百七十二條、第一百零四條、民事訴訟法第四百九十二條第一
    項、第九十五條、第七十八條，裁定如主文。
中　　華　　民　　國　　九十一　　　年　　　十一　　　月　　二十一　　　日
                    最 高 行 政 法 院  第 三 庭
                                審 判 長 法  官　　　葉  振  權
                                         法  官      鄭  淑  貞
                                         法  官　　　吳　錦　龍
                                         法  官　　　劉　鑫　楨
                                         法  官　　　吳　明　鴻
右  正  本  證  明  與  原  本  無  異
　　　　　　　　　　　　　　　　　　　　 法院書記官　阮  桂  芬
中　　華　　民　　國　　九十一　　　年　　　十一　　　月　　二十一　　　日
